【裁判字號】    97,裁,659
【裁判日期】    970124
【裁判案由】    贈與稅
【裁判全文】
最  高  行  政  法  院  裁  定
                                     97年度裁字第00659號
上  訴  人  甲○○
訴訟代理人  林石猛律師
            邱基峻律師
            張宗琦律師
被 上訴 人  財政部臺灣省南區國稅局
代  表  人  邱政茂
上列當事人間贈與稅事件，上訴人對於中華民國96年10月2日高
雄高等行政法院95年度訴字第925號判決，提起上訴，本院裁定
如下：
    主  文
上訴駁回。
上訴審訴訟費用由上訴人負擔。
    理  由
一、按對於高等行政法院判決之上訴，非以其違背法令為理由，
    不得為之，行政訴訟法第242條定有明文。依同法第243條第
    1項規定，判決不適用法規或適用不當者，為違背法令。而
    判決有同條第2項所列各款情形之一者，為當然違背法令。
    是當事人對於高等行政法院判決上訴，如依行政訴訟法第
    243條第1項規定，以高等行政法院判決有不適用法規或適用
    不當為理由時，其上訴狀或理由書應有具體之指摘，並揭示
    該法規之條項或其內容；若係成文法以外之法則，應揭示該
    法則之旨趣；倘為司法院解釋或本院之判例，則應揭示該判
    解之字號或其內容。如以行政訴訟法第243條第2項所列各款
    情形為理由時，其上訴狀或理由書，應揭示合於該條項各款
    之事實。上訴狀或理由書如未依此項方法表明，或其所表明
    者與上開法條規定不合時，即難認為已對高等行政法院判決
    之違背法令有具體指摘，其上訴自難認為合法。
二、本件上訴人對於高等行政法院判決上訴，係以：參酌司法院
    釋字第536號解釋、行政程序法第174條之1及原審法院89年
    訴字第331號判決可知，遺產稅及贈與稅法施行細則（下稱
    施行細則）第29條規定因不符合法律保留原則而失效，則同
    樣涉及人民財產權保障之財政部70年12月30日台財稅第4083
    3號函釋（下稱財政部70年函釋）之合法性，顯有疑義，原
    審法院怠於審查施行細則第29條及財政部70年函釋之合憲性
    ，顯有判決不適用法規或適用不當之違法。再者，被上訴人
    係依遺產稅及贈與稅法第5條第6款作成系爭課稅處分，並非
    依同法第4條第2項、第5條第4款規定，則即使上訴人有關本
    件屬買賣交易之主張不足採信，得遽予「以贈與論」之課稅
    標的應為兩筆股票交易之金額為7,750,000元及2,000,000元
    ，並非根據施行細則第29條及財政部70年函釋遽予推算之淨
    值18,660,275元。況且，上訴人與訴外人鄭坤五、鄭林勸間
    之股權交易，確屬買賣之事實業經相關證人到庭證述明確，
    原判決就證據之取捨、舉證責任之分配、自由心證判斷等職
    權之行使，亦有違誤等語，為其理由。
三、本院經核上訴意旨，無非係就原審取捨證據、認定事實之職
    權行使，及依職權本其自由裁量權所酌定，指摘其為不當，
    並就原審已論斷者，泛言未論斷，而未具體表明合於不適用
    法規、適用法規不當、或行政訴訟法第243條第2項所列各款
    之情形，難認對該判決之如何違背法令已有具體之指摘。依
    首揭說明，應認其上訴為不合法。
四、據上論結，本件上訴為不合法，依行政訴訟法第249條第1項
    前段、第104條、民事訴訟法第95條、第78條，裁定如主文
    。
中    華    民    國    97    年    1     月    24    日
                    最高行政法院第三庭
                        審判長法官  黃  璽  君
                              法官  林  茂  權
                              法官  鄭  忠  仁
                              法官  黃  本  仁
                              法官  吳  東  都
以  上  正  本  證  明  與  原  本  無  異
中    華    民    國    97    年    1     月    25    日
                              書記官  王  福  瀛


司法院資訊處製作；財團法人民間司法改革基金會備份。
